臺灣花蓮地方法院刑事判決　　　　　　　 94年度易字第218號
　　公　訴　人　臺灣花蓮地方法院檢察署檢察官
　　被　　　告　甲○○
上列被告因偽造文書等案件，經檢察官提起公訴（九十三年度發
查偵字第三二二號），本院判決如下：
    主  文
甲○○連續意圖為自己不法之所有，而侵占對於業務上所持有之
物，累犯，處有期徒刑拾月；又以加害身體之事，恐嚇他人致生
危害於安全，累犯，處罰金仟元，如易服勞役，以佰元折算
壹日。
    事  實
一、甲○○前於民國八十三年間，因違反肅清煙毒條例，經臺灣
    高雄地方法院以八十三年度訴字第二五八八號案件判處應執
    行有期徒刑三年十月確定，於八十六年二月二十二日假釋付
    保護管束出監，甫於八十八年五月三日因保護管束期滿而執
    行完畢。詎其仍不知悔改而基於意圖為自己不法所有及業務
    登載不實之概括犯意，自九十三年二月十二日起至九十三年
    四月二十二日止，利用其在丙○○所開設、位於花蓮縣花蓮
    市○○路四八一號之「先捷行」擔任伴唱機維修技工，平日
    需前往各承租伴唱機之店家維修機器，並收取租金及分帳金
    額之機會，連續於向各承租伴唱機之店家收取伴唱機之分帳
    金額後，再登載短報不實之金額於其業務上作成之收款單及
    收入登記總表上，以此方式陸續侵占其業務上所持有之分帳
    金共計新臺幣（下同）八萬六千三百八十五元，足生損害於
    丙○○。甲○○復承前意圖為自己不法所有之概括犯意，於
    九十三年三月十三日向承租伴唱機之「野紅番」店家收取一
    萬元之租金後，隨即變易持有為所有之意思而予以侵占入己
    。嗣丙○○於九十三年三月底發覺甲○○所登載之上開收款
    單及收入登記總表各乙份，較其實際應收金額有所短少，乃
    改請乙○○承接甲○○之前開業務，並於九十三年四月二日
    要求甲○○簽立切結保證書，用以保證其會返還侵占之金額
    ，詎甲○○竟毫無悔意，而於同日打電話予乙○○，要求乙○○以上開方式短報收取金額供其得利，因乙○○不從且將
    此事告知丙○○，甲○○心有不甘，乃另基於加害乙○○身
    體之恐嚇犯意，而於同日撥打電話以台語向乙○○恫嚇稱：
    「你為什麼要將作假帳的事告訴丙○○，你這樣做大家相遇
    的到，你給我試試看！」等語，致生危害於乙○○之安全。
二、案經花蓮縣警察局花蓮分局報告臺灣花蓮地方法院檢察署檢
    察官偵查起訴。
    理  由
一、訊據被告甲○○對於上開連續業務侵占及登載不實事項於其
    業務上作成文書之犯行均坦承不諱，核與證人丙○○所證相
    符，並有收款單影本二紙、切結保證書影本乙紙、和解書影
    本乙紙、收據影本乙紙、證人丙○○提出之被告侵占金額明
    細表二紙，及「先捷行」之收入登記總表乙份在卷可稽，足
    認被告此部分自白與事實相符，堪以採信，此部分事實自堪
    以認定。惟被告矢口否認有何恐嚇被害人乙○○之犯行，其
    辯稱：伊在知悉乙○○不肯幫忙短報收款金額予公司時，只
    有說：「大家都是同事，怎麼可以這樣不幫我改？」，伊沒
    有說給我試試看這樣的話云云，惟查：被告曾於上開時間以
    台語透過電話對被害人乙○○告以：「你為什麼要將作假帳
    的事告訴丙○○，你這樣做大家相遇的到，你給我試試看！
    」之事實，業經證人乙○○迭於警詢、偵查及本院中證述明
    確，參諸證人乙○○於本院證稱：伊與被告因為要交接「先
    捷行」之業務才認識，之前雙方互不認識等語（見本院九十
    四年十月二十日審理筆錄第五頁），則證人乙○○與被告素
    無交情或怨隙，自無無端誣指之可能；再證人丙○○亦證稱
    ：乙○○於接獲被告打來的上開恐嚇電話後，因為心中感到
    恐懼，所以有立刻告訴伊等語（見警卷第九頁），此情況證
    據亦足以證明證人乙○○前開證述內容並非子虛，被告上開
    所辯無非乃臨訟推諉卸責之詞，不足為採；此外，被告對素
    無交情之被害人乙○○告知上開內容，客觀上足以令人感到
    被告有對被害人乙○○為不利報復之意，是故本案被告恐嚇
    被害人乙○○之事證亦已明確，被告犯有上開犯行均堪以認
    定，應予依法論科。
二、核被告所為，係犯刑法第二百十五條之登載不實事項於其業
    務上作成文書罪、同法第三百三十六條第二項之業務侵占罪
    、同法第三百零五條之恐嚇罪。被告前後所為數次登載不實
    事項於其業務上作成文書及業務侵占之犯行，均時間緊接、
    觸犯構成要件相同之罪名，顯皆係基於概括犯意反覆為之，
    均應依連續犯之規定論以一罪，並依法皆加重其刑。被告所
    犯連續登載不實事項於其業務上作成文書罪及連續業務侵占
    罪間，具有方法目的之牽連關係，應依刑法第五十五條之規
    定，從一重論以連續業務侵占罪處斷。被告所犯連續業務侵
    占罪與恐嚇罪間，犯意各別、行為互殊，應予分論併罰。查
    被告前於八十三年間，因違反肅清煙毒條例，經臺灣高雄地
    方法院以八十三年度訴字第二五八八號案件判處應執行有期
    徒刑三年十月確定，於八十六年二月二十二日假釋付保護管
    束出監，甫於八十八年五月三日因保護管束期滿而執行完畢
    ，此有臺灣高等法院被告前案紀錄表乙份在卷可稽，其受有
    期徒刑執行完畢後，五年以內再犯本案兩件有期徒刑以上之
    罪，均為累犯，依法就被告所犯連續業務侵占罪部分遞加重
    其刑，就其所犯恐嚇罪部分加重其刑。公訴人雖僅就被告連
    續業務侵占達九萬一千二百八十五元之犯行提起公訴（含分
    帳金及租金），然檢察官就犯罪事實一部起訴者，其效力及
    於全部，本件被告於上開期間內，復陸續侵占五千一百元分
    帳金之事實，業經告訴人丙○○於本院指訴明確，並為被告
    所不否認，而此部分事實既與檢察官起訴之上開事實間有連
    續犯之裁判上一罪關係，業如前述，本院自應予一併加以裁
    判，附此敘明。爰審酌被告犯罪之動機、目的、其所侵占之
    金額總數、所犯對被害人乙○○造成之恐懼，及其犯後雖與
    被害人丙○○簽立和解書，然未依約按時還款，迄今僅償還
    五千元，未見其有還款之誠意等一切情狀，就其所犯分別量
    處如主文所示之刑，並就罰金部分諭知易服勞役之折算標準
    。
據上論斷，應依刑事訴訟法第二百九十九條第一項前段，刑法第
五十六條、第二百十五條、第三百三十六條第二項、第三百零五
條、第五十五條、第四十七條、第四十二條第二項，罰金罰鍰提
高標準條例第一條前段、第二條之規定，判決如主文。
本案經檢察官張立中到庭執行職務。
中　　華　　民　　國　　94　　年　　10　　月　　31　　日
  　　　　　　　　臺灣花蓮地方法院刑事第三庭
                      審判長法　官    鄭培麗
                          　法　官    楊仲農
                          　法　官　  鄭光婷
上列正本證明與原本無異。
如對本判決不服，應於送達後10日內，向本院提出上訴狀（應抄
附繕本）告訴人或被害人如對於本判決不服者，應具備理由請求
檢察官上訴，其上訴期間之計算係以檢察官收受判決正本之日期
為準。
　　　　　　　　　　　　　　書記官
中    華    民    國    94    年   11     月     3    日
附錄本判決論罪科刑法條：
中華民國刑法第二一五條：
(業務上文書登載不實罪)
從事業務之人，明知為不實之事項，而登載於其業務上作成之文
書，足以生損害於公眾或他人者，處三年以下有期徒刑、拘役或
五百元以下罰金。
中華民國刑法第三三六條第二項：
(公務公益侵占罪、業務侵占罪)
對於公務上或因公益所持有之物，犯前條第一項之罪者，處一年
以上七年以下有期徒刑，得併科五千元以下罰金。對於業務上所
持有之物，犯前條第一項之罪者，處六月以上五年以下有期徒刑
，得併科三千元以下罰金。
前二項之未遂犯罰之。
中華民國刑法第三０五條：
(恐嚇危害安全罪)
以加害生命、身體、自由、名譽、財產之事，恐嚇他人致生危害
於安全者，處二年以下有期徒刑、拘役或三百元以下罰金。
